# 关于递延所得税在合并报表中如何分配给少数股东

提问人：panwj 时间：2016-08-10 16:41:52
引用陈老师的答疑：“确认递延所得税资产/负债的损益影响在归属母公司股东的权益和损益，以及少数股东权益、少数股东损益之间的分配问题。同上，既然在集团合并报表层面，就内部交易未实现损益确认递延所得税资产/负债影响最终是要通过相关资产、负债在内部交易中处于买方地位的法人的耗用、处置或者清偿等方式予以转回和实现，那么在合并报表层面就此确认递延所得税资产或负债时，其对应的合并报表层面的损益影响实质上是对该买方的所得税费用的影响。相应地，如果在内部交易中处于买方地位的该法人属于母公司的非全资子公司，则在合并报表层面确认递延所得税的损益影响，应按照母公司股东在内部交易中处于买方地位的该法人中享有权益和损益的比例，将该影响金额在归属母公司股东的权益和损益以及归属少数股东的权益和损益之间进行分配。”
而 33 号准则指南中的例子，对递延所得税是否归属于少数股东上好像跟上面的表述有所差异。 以下分录引用自准则指南（母公司拥有子公司70%的股权） 存货顺流交易的处理： 借：营业收入 1000 贷：营业成本 700 存货 300 借：递延所得税资产 75 贷：所得税费用 75
存货逆流交易： 借：营业收入 1200
贷：营业成本 1040 存货 160 借：少数股东权益 48 贷：少数股东损益 48 借：递延所得税资产 40 贷：所得税费用 40 借：
少数股东损益 12 贷：少数股东权益 12
固定资产的顺流交易： 借：营业外收入 600 贷：固定资产 600 借：固定资产 20 贷：管理费用 20 借：递延所得税资产 145贷：所得税费用 145
上述顺流交易均没有涉及将递延所得税费用分配给少数股东权益，而逆流交易则涉及。 但是按照陈老师之前的解释，顺流交易里的买方是非全资子公司，应该分配少数股东权益，而逆流交易里的买方是母公司反而不应该分配，为什么应用指南里的处理跟该观点是相反的呢？应用指南里面的处理是不是考虑到卖出方内部交易损益由于提取了递延所得税资产而实现部分内部交易损益，从而认为该费用是对卖出方的影响？

回答人：chenyiwei
这个问题始终有争议，IASB也没有发表过正式的立场。准则应用指南中的做法可以算作一家之言，但我个人认为我此前回复的处理意见是更符合逻辑的。